【裁判字號】    90,停,95
【裁判日期】    901122
【裁判案由】    全民健康保險
【裁判全文】
臺北高等行政法院裁定
                                                      九十年度停字第九五號
    聲  請  人  南山人壽保險股份有限公司
    代  表  人  甲○○董事長.
    被      告  中央健康保險局
    代  表  人  張鴻仁總經理.
右當事人間因全民健康保險事件，聲請人聲請停止原處分之執行，本院裁定如左：
    主  文
聲請駁回。
聲請程序費用由聲請人負擔。
    理  由
一按原處分之執行，將發生難於回復之損害，且有急迫情事者，當事人始得聲請行政
  法院裁定停止執行，行政訴訟法第一百十六條第二項前段，規定甚明。
二本件聲請人聲請意旨略謂：被告民國（下同）八十九年三月二十八日健保北字第八
  九○○○四八○號罰鍰處分書，以聲請人公司與業務人員吳文善為僱傭關係，認聲
  請人就被保險人吳文善之投保金額有以多報少之情事，依全民健康保險法第七十三
  條之規定，處分聲請人新台幣（下同）十三萬七千零一十六元之罰鍰。聲請人不服
  ，業於九十年五月二日依法提起撤銷訴訟在案。詎聲請人近日突獲法務部行政執行
  署台北行政執行處通知，要求聲請人於九十年十一月二十日到場繳納，無正當理由
  不到場者，得拘提、管收、限制住居。雖本件罰鍰金額僅有十三萬七千零一十六元
  ，但其適法性與否的爭執對於聲請人有重大的影響，關於聲請人與業務人員間之法
  律關係目前已衍生補繳鉅額健保費等數億元之行政爭訟，若以本件之金額較低即逕
  予執行，則將衍生其餘健保保費是否應一併先行繳納之疑義，而一旦悉依原處分執
  行的結果，顯然將造成聲請人財務上運作之相當困擾，間接影響數百萬保戶之權益
  ，均將發生難以回復的損害，故停止本件原處分之執行，實有其急迫情事存在，聲
  請人聲請停止原處分之執行，自屬適法等語。惟查原處分之執行，除法律另有規定
  者外，不因提起行政訴訟而停止，行政訴訟法第一百一十六條第一項定有明文，本
  件被告於行政訴訟程序中，將原處分移送執行，於法並無不合；雖同條第二項前段
  規定，行政訴訟繫屬中，行政法院認為原處分或決定之執行，將發生難予回復之損
  害，且有急迫情事者，得依職權或依聲請裁定停止執行。然本件係金錢給付之執行
  ，聲請人所有財產如經行政執行處執行，縱日後原處分經判決變更，聲請人仍可申
  請被告賠償，則原處分之執行，難謂將發生難於回復之損害情事，核與前揭停止執
  行之要件不符，不應准許。
三依行政訴訟法第一百零四條、民事訴訟法第九十五條、第七十八條，裁定如主文。
中    華    民    國      九十      年    十一        月    二十二      日
                      臺 北 高 等 行 政 法 院  第 二 庭
                                        審 判 長 法  官   王立杰
                                                 法  官   黃本仁
                                                 法  官   陳雅香
右為正本係照原本作成。
如不服本裁定，應於送達後十日內向本院提出抗告狀（須按他造人數附繕本）。
中    華    民    國      九十      年    十一        月    二十三      日
                                                 書記官   王英傑


司法院資訊處製作；財團法人民間司法改革基金會備份。
